【裁判字號】    89,易,998
【裁判日期】    890810
【裁判案由】    傷害
【裁判全文】
臺灣屏東地方法院刑事判決                          八十九年度易字第九九八號
    公  訴  人  臺灣屏東地方法院檢察署檢察官
    被      告  乙○○
右列被告因傷害案件，經檢察官提起公訴（八十九年度偵字第四六七號），本院判決
如左︰
    主  文
乙○○連續傷害人之身體，處有期徒刑參月，如易科罰金，以佰元折算壹日。
    事  實
乙○○為甲○○之妻舅，因認甲○○曾有毆打其姐之行為，遂於民國八十九年一月十
四日十六時許，至甲○○位在東港鎮○○路六八二號之住處找甲○○理論，並因一言
不合，而以木棍先毆打甲○○，並因適有丙○○在旁原與甲○○洽談生意，見狀乃上
前勸架，詎乙○○竟亦生傷害丙○○之概括犯意，並以木棍毆打丙○○，致甲○○受
有左臉、左側胸、雙側前臂多處挫傷之傷，丙○○則受有前胸、後下背、右小腿挫傷
之傷害。案經甲○○、丙○○訴由臺灣屏東地方法院檢察署檢察官偵查起訴。
    理  由
一、訊據被告乙○○矢口否認有傷害犯行，辯稱其僅於前開時地前往與告訴人甲○○
    理論，嗣因甲○○取出木棍要毆打伊，伊即逃離現場，並未毆打告訴人等等語。
    惟查右揭事實，業據告訴人甲○○、丙○○先後分別於偵查及本院審理中指訴綦
    詳，並有屏東縣東港鎮安泰醫院所出具之診斷證明書二紙及告訴人等受傷照片四
    張附卷可稽；且查，被告確有於前開時地持木棍毆打告訴人甲○○，而告訴人丙○○當時亦曾上前勸架之事實，亦經被告於八十九年一月二十七日、三月三十一
    日偵訊中自承在卷，核與告訴人等所指述情節大致相符，而被告於本院審理中亦
    陳稱，告訴人等與他關係甚佳，而告訴人等平時也對他很好，衡情告訴人等自無
    憑白自傷而陷被告於罪之必要，是告訴人等之指述均應堪採信。被告罪證明確，
    其空言諉卸之詞，無從採信，犯行洵堪認定。
二、核被告乙○○所為，係犯刑法第二百七十七條第一項之罪。其先後連續毆打告訴
    人甲○○與丙○○之行為，時間緊接，手段相同，所犯為構成要件相同之罪，顯
    係基於概括犯意所為，應依連續犯之規定以一罪論，並加重其刑。審酌被告前未
    曾受有期徒刑以上刑之宣告，素行非劣、以木棍毆打告訴人等為犯罪手段、犯罪
    動機係因認被告甲○○曾毆打其姐，然僅因丙○○在旁勸架即動手傷害丙○○、
    被告為告訴人甲○○之妻舅、告訴人等所受之傷均為瘀挫傷，傷勢非重、犯後態
    度等一切情狀，量處如主文所示之刑，並諭知易科罰金之折算標準。
據上論斷，應依刑事訴訟法第二百九十九條第一項前段，刑法第五十六條、第二百七
十七條第一項、第四十一條、罰金罰鍰提高標準條例第一條前段、第二條，判決如主
文。
本案經檢察官何克昌到庭執行職務。
中      華      民      國      八十九      年      八      月    十    日
                                      臺灣屏東地方法院刑事第二庭
          法  官    莊鎮遠
右正本證明與原本無異。
對於本判決如有不服應於收受送達後十日內向本院提出上訴書狀上訴於台灣高等法院
高雄分院並按他造當事人之人數附具繕本。
                                          書記官   吳光璵
中      華      民      國      八十九      年      八      月    十    日
附錄本判決論罪之法條：
中華民國刑法第二百七十七條
(普通傷害罪)
傷害人之身體或健康者，處三年以下有期徒刑、拘役或一千元以下罰金。
犯前項之罪因而致人於死者，處無期徒刑或七年以上有期徒刑；致重傷者
，處三年以上十年以下有期徒刑。


司法院資訊處製作；財團法人民間司法改革基金會備份。
